臺灣臺北地方法院交通事件裁定　　　　　　　　　九十二年度交聲字第一四二二號
　　異 議 人 即
　　受 處 分 人 　蔣宗祜　.
右列異議人即受處分人因違反道路交通管理處罰條例案件，對於臺北市交通事件裁決
所中華民國九十二年十一月十二日所為之處分 (原處分案號：北市裁三字第裁二二－
Ｃ00000000號），聲明異議，本院裁定如左：
    主      文
異議駁回。
    理      由
一、按汽車停車時，顯有妨害他車通行之處所，不得停車，道路交通安全規則第一百
    十二條第九款定有明文，是汽車駕駛人如在顯有妨害他車通行之禁止停車處所停
    車者，主管機關乃可依道路交通管理處罰條例第五十六條第一項第五款「汽車駕
    駛人停車時，有左列情形之一者，處新台幣（下同）六百元以上一千二百元罰鍰
    ：五、在顯有妨害他車通行之處所停車者。」之規定，對行為人處以六百元以上
    一千二百元以下之罰鍰。
二、本件原處分機關裁處意旨略以：異議人即受處分人蔣宗祜駕駛車牌號碼為Ａ二－
    一○七號之營業遊覽大客車，於九十二年九月九日十四時七分許，停放在臺北縣
    汐止市○○路○段車道內，而為臺北縣政府警察局汐止分局交通分隊之員警陳興
    家當場發覺，並以受處分人有違反前揭道路交通管理處罰條例第五十六條第一項
    第五款規定之行為掣單舉發，經將舉發單送達於受處分人後，受處分人於舉發通
    知單上所載應到案日期前向原處分機關提出申訴，經原處分機關請舉發單位調查
    結果，仍認受處分人有前開違規行為，原處分機關乃依前揭道路交通管理處罰條
    例第五十六條第一項第五款，及違反道路交通管理事件統一裁罰基準表之規定，
    裁處受處分人罰鍰一千二百元。
三、訊據異議人即受處分人蔣宗祜固坦承確於九十二年九月九日十四時七分許，駕駛
    車牌號碼為Ａ二－一○七號營業遊覽大客車，並將之停放於臺北縣汐止市○○路
    ○段車道內，並離開車輛至對面購買餐點約十數分等，惟矢口否認有何在顯有妨
    礙他車進行處所停車之情，辯稱該處未劃設黃、紅線及禁停標誌，其僅暫停，並
    無併排，且未熄火，未佔用車道云云。惟查，受處分人於前揭時地，確實將其所
    駕駛之前揭營業遊覽大客車停放於臺北縣汐止市○○路○段車道內，並因該遊覽
    車體積龐大，是其停車已達妨礙他車通行之情，業據證人即本件舉發之員警陳興
    家於本院訊問中結證屬實，並繪製現場異議人前揭車輛停放地點附卷可參（見本
    院九十三年一月八日訊問筆錄至第七頁，繪製之現場圖附於該次筆錄後）。按證
    人陳興家乃為原處分機關所認定受處分人有前開違規行為之證人，其並在本院以
    言詞證述受處分人有前開違規事實，且依卷存證據資料內並無任何積極證據足以
    證明證人上開證述係屬虛偽，亦無足以令人顯信證人證述為不可採之品性證據或
    前科證據存在，本院自不得僅以證人為本件開單告發受處分人之員警，而全盤抹
    煞其在訴訟上所具有之證人資格及其證言之證明力。況交通警員掣單舉發違反道
    路交通管理處罰條例所列之違規事實，本質上為行政處分，係公務員基於職務上
    權力，依法就特定之具體事件所為具有公法上效果之單方行政行為，基於公務員
    為公法上行為具有公信力之原則，該行政處分當可被推定為真正，則執勤警員本
    其維護交通秩序、安全職責所為之舉發，自應受到合法、正確之推定，不容受處
    分人任意否定，是證人陳興家之證詞即堪採信。又按白實線設於路側，作為車輛
    之停放線；而路面邊緣，用以指示路肩或路面外側邊緣之界線，其線型為白實線
    ，道路交通標誌標線號誌設置規則第一百四十九條第一項第一款第三目及同規則
    第一百八十三條定有明文，足見白實線應為路面之邊緣線，而本案路面既係供車
    輛通行之道路，則停車當不得跨越白實線侵入車道，致妨礙交通之順暢。換言之
    ，受處分人應停放在白實線以外之路面，車身不得全部或一部侵入車道。本件受
    處分人駕駛之前揭車輛，既已侵入車道，則受處分人雖以前開情詞置辯，尚難認
    其辯解可採。從而本件事證明確，受處分人所有之前開車輛有前開違規行為已堪
    認定。
四、綜上所述，受處分人確有在前揭時、地違規停車之事實，從而原處分機關依前揭
    道路交通管理處罰條例第五十六條第一項第五款、違反道路交通管理事件統一裁
    罰基準表之規定裁處受處分人罰鍰一千二百元，核無違誤，本件受處分人之異議
    為無理由，自應將其異議駁回。
據上論斷，應依道路交通案件處理辦法第十九條，裁定如主文。
中　　　華　　　民　　　國　　九十三　　年　　　一　　　月　　 二十 　　日
                                      臺灣臺北地方法院交通法庭
                                          法  官  吳冠霆
右正本證明與原本無異。
如不服本裁定，應於裁定送達後五日內向本院提出抗告狀。
                                          書記官  楊文祥
中　　　華　　　民　　　國　　九十三　　年　　　一　　　月　　 二十 　　日
